# 破产前立案审计

提问人：孙晓涵爸爸 时间：2019-04-26 11:20:31
陈版您好！现有一个项目：企业从 2017 年 5 月停业，截止 2018 年 3月底，资不抵债，基本不具备持续经营能力，拟申请破产。法院让出具审计报告，主要是立案使用。请问审计报告编制基础是什么？持续经营假设肯定不合适，如何审计呢？谢谢！

回答人：chenyiwei
这类项目，理论上应按破产清算基础（《企业破产清算有关会计处理规定》（财会 [2016]23 号）规定的清算会计基础）编制财务报表。但该基础要求将资产、负债的价值调整到清算价值。在目前的特定阶段（为法院立案评估目的进行审计），如果暂时还不能引入评估机构工作，则建议与破产申请人、该企业和法院等相关方面协商，确定采用特殊编制基础，例如以其目前的账面价值减去可以合理确定的减值准备为依据等，后续评估结果出来之后再进一步调整。
除了法定财务报表审计以外，其他仅限特定范围人士、特定用途使用的专项审计报告，理论上其财务报表的编制基础都是可选择和讨论的，以满足预定信息使用者的信息需求，同时合理可行为主要考量因素。